【裁判字號】    97,訴易,22
【裁判日期】    970513
【裁判案由】    侵權行為損害賠償
【裁判全文】
臺灣高等法院民事判決                  97年度訴易字第22號
原      告  丙○○
            民國89年8月2.
法定代理人  乙○○
兼      上
訴訟代理人  甲○○
被      告  丁○○
上列當事人間因侵權行為損害賠償事件，原告提起刑事附帶民事
訴訟，經本院刑事庭移送前來（96年度交附民字第79號），本院
於97年4月29日言詞辯論終結，判決如下：
    主      文
被告應給付原告新臺幣伍拾伍萬壹仟壹佰零玖元，及自民國九十
七年三月十八日起至清償日止，按年息百分之五計算之利息。
原告其餘之訴駁回。
訴訟費用由被告負擔百分之三十八，餘由原告負擔。
    事實及理由
一原告起訴主張：被告於民國95年9月3日19時30分許，駕駛車號
  4863-GV號自用小客車，沿臺北縣淡水鎮○○路○段62巷東向
  西方向行駛，行經中正路一段62巷口欲左轉中正東路一段之行
  人穿越道時，應注意車前狀況，並隨時採取必要之安全措施，
  且汽車行經行人穿越道，遇有行人穿越時，無論有無交通指揮
  人員指揮或號誌指示，均應暫停讓行人先行通過，而依當時天
  候、光線、路況等情形，並無不能注意之情事，竟疏未注意車
  前狀況，且未依規定讓行人優先通行，適伊與母甲○○沿該巷
  口由西向東方向行走於劃設行人穿越道，遭其自用小客車左前
  輪及保險桿撞及，受有左側外陰部撕裂傷及左側骨盆骨折之傷
  害。伊因而支出醫藥費新臺幣（下同）9,109元、看護費3萬元
  、交通費12,000元，並受有精神慰撫金140萬元之損害，合計
  1,451,109元。爰依侵權行為損害賠償之法則，求為命被告如
  數給付，並自97年3月18日起加計法定遲延利息之判決。
  被告則以：就原告主張之侵權行為暨其支出醫藥費9,109元、
  看護費3萬元、交通費12,000元之事實不爭執，刑事判決亦已
  判決伊減為有期徒刑二月十五日，得易科罰金確定，惟原告請
  求之精神慰撫金過高，伊無能力負擔云云，資為抗辯。
二原告主張前揭事實，提出計程車收據、醫療單據、診斷證明書
  等件為證，被告就原告主張之侵權行為事實不爭執。另被告因
  上開過失傷害人案件，經本院刑事庭以97年1月24日96年度交
  上易字第357號刑事判決，判處「丁○○因過失傷害人之身體
  ，處有期徒刑伍月，如易科罰金，以新台幣貳仟元折算壹日，
  減為有期徒刑貳月拾伍日，如易科罰金，以新台幣貳仟元折算
  壹日」確定，有刑事判決、上開歷審暨偵查卷宗可參（本院卷
  第3-4、14-48頁），原告主張上開事實，堪認為實在。
三被告不法侵害原告之身體，既經認定，因而所受之損害，自應
  負連帶賠償責任，茲所應審酌者，為原告所得請求被告賠償之
  金額，爰分述如下：
  (一)醫藥費9,109元、看護費3萬元、交通費12,000元部分：
    按「不法侵害他人之身體或健康者，對於被害人因此喪失或
    減少勞動能力或增加生活上之需要時，應負損害賠償責任」
    ，民法第193條第1項定有明文。原告主張其因上開事故支出
    醫藥費9,109元、看護費3萬元、交通費12,000元，為被告所
    不爭執，有被告筆錄可參（本院卷第10、57頁），核該等支
    出均為原告增加生活上之需要者，其此部分之請求於法有據
    ，應予准許。
  (二)精神慰藉金140萬元部分：
    按「不法侵害他人之身體、健康、名譽、自由、信用、隱私
    、貞操，或不法侵害其他人格法益而情節重大者，被害人雖
    非財產上之損害，亦得請求賠償相當之金額」，民法第195
    條第1項前段定有明文。原告受傷多處，肉體、精神確受極
    大痛苦，本院斟酌實際情況，及兩造之身分、地位、經濟能
    力等〔原告89年8月21日生之兒童（本院卷第13頁）、被告
    65年9月9日生、高中畢業、任送貨員，月薪4萬餘元（本院
    卷第21、22、57頁）〕及原告所受傷害為左側外陰部撕裂傷
    及左側骨盆骨折（本院卷第16頁背面），認原告請求140萬
    元，尚嫌過高，應予核減為50萬元，方屬公允，逾此數額之
    請求，為無理由。
  (三)以上，合計551,109元（500,000+9,109+30,000+12,000＝55
    1,109）。
四綜上所述，原告依侵權行為損害賠償之法則，請求被告給付原
  告551,109元，及自97年3月18日（按本院第一次準備程序期日
  為97年3月17日，被告至遲於該日受催告）起至清償日止，按
  年息5％計算之利息，於法有據，應予准許，其逾此範圍之請
  求，於法無據，應予駁回。
據上論結，本件原告之訴，為一部有理由，一部無理由，依民事
訴訟法第79條，判決如主文。
中    華    民    國    97    年    5     月    13    日
                    民事第十六庭
                        審判長法  官 沈方維
                              法  官 呂淑玲
                              法  官 湯美玉
正本係照原本作成。
不得上訴。
中    華    民    國    97    年    5     月    13    日
                              書記官 蕭進忠


司法院資訊處製作；財團法人民間司法改革基金會備份。
